el: Περιλαμβανόμενα μέρη στολής: Ζώνη; Καπέλο; Τζάκετ; Παντελόνι; Πουκάμισο; Σορτς; Γραβάτα; Γιλέκο; Άλλο
sv: Uniformdelar ingår: Bälte; Keps; Jacka; Byxor; Skjorta; Shorts; Slips; Väst; Övrigt
nb: Uniformdeler inkludert: Belte; Caps; Jakke; Bukser; Skjorte; Shorts; Slips; Vest; Annet
lt-LT: Įskaičiuotos uniformos dalys: Diržas; Kepurė; Švarkas; Kelnės; Marškiniai; Šortai; Kaklaraištis; Liemenė; Kita
sl-SI: Vključeni kosi uniforme: Pas; Kapa; Jakna; Hlače; Srajca; Kratke hlače; Kravata; Telovnik; Drugo
nl: Uniform meegeleverde onderdelen: Riem; Pet; Jas; Broek; Shirt; Korte broek; Stropdas; Vest; Anders
hu: Egyenruha mellékelt darabjai: Öv; Sapka; Dzseki; Nadrág; Ing; Rövidnadrág; Nyakkendő; Mellény; Egyéb
fi: Toimitettavat univormun osat: Vyö; Lakki; Takki; Housut; Paita; Shortsit; Solmio; Liivi; Muu
ro-RO: Piese de uniformă incluse: Curea; Șapcă; Jachetă; Pantaloni; Cămașă; Pantaloni scurți; Cravată; Vestă; Altele
pt-BR: Uniforme peças incluídas: Cinto; Boné; Jaqueta; Calças; Camisa; Shorts; Gravata; Colete; Outro
fr: Pièces d’uniforme incluses: Ceinture; Casquette; Veste; Pantalon; Chemise; Short; Cravate; Gilet; Autre
it: Capi dell'uniforme inclusi: Cintura; Berretto; Giacca; Pantaloni; Camicia; Pantaloncini; Cravatta; Gilet; Altro
es: Piezas del uniforme incluidas: Cinturón; Gorra; Chaqueta; Pantalones; Camisa; Pantalones cortos; Corbata; Chaleco; Otro
en: Uniform pieces included: Belt; Cap; Jacket; Pants; Shirt; Shorts; Tie; Vest; Other
ru: Комплект элементов униформы: Ремень; Кепка; Куртка; Брюки; Рубашка; Шорты; Галстук; Жилет; Другое
da: Medfølgende dele til uniform: Bælte; Kasket; Jakke; Bukser; Skjorte; Shorts; Slips; Vest; Andet
tr: Dahil olan üniforma parçaları: Kemer; Şapka; Ceket; Pantolon; Gömlek; Şort; Kravat; Yelek; Diğer
ko: 포함된 유니폼 구성품: 벨트; 모자; 재킷; 바지; 셔츠; 반바지; 넥타이; 조끼; 기타
sk-SK: Súčasťou sú aj jednotné kusy: Opasok; Čiapka; Bunda; Nohavice; Košeľa; Šortky; Kravata; Vesta; Iné
cs: Součásti kompletu uniformy: Opasek; Čepice; Bunda; Kalhoty; Košile; Šortky; Kravata; Vesta; Ostatní
th: ประกอบด้วยชิ้นส่วนเครื่องแบบ: เข็มขัด; หมวก; แจ็กเก็ต; กางเกง; เสื้อเชิ้ต; กางเกงขาสั้น; เนกไท; เสื้อกั๊ก; อื่นๆ
pt-PT: Peças do uniforme incluídas: Cinto; Boné; Casaco; Calças; Camisa; Calções; Gravata; Colete; Outro
zh-CN: 制服包含部件: 腰带; 帽子; 夹克; 裤子; 衬衫; 短裤; 领带; 马甲; 其他
ja: ユニフォーム同梱品: ベルト; キャップ; ジャケット; パンツ; シャツ; ショートパンツ; ネクタイ; ベスト; その他
pl: Dołączone elementy munduru: Pasek; Czapka; Kurtka; Spodnie; Koszula; Szorty; Krawat; Kamizelka; Inne
bg-BG: Включени части от униформата: Колан; Шапка; Яке; Панталон; Риза; Къси панталони; Вратовръзка; Елек; Друго
hr-HR: Uključeni dijelovi uniforme: Remen; Kapa; Jakna; Hlače; Košulja; Kratke hlače; Kravata; Prsluk; Ostalo
vi: Các bộ phận đồng phục bao gồm: Thắt lưng; Mũ; Áo khoác; Quần; Áo sơ mi; Quần đùi; Cà vạt; Áo gile; Khác
zh-TW: 包含制服件數: 皮帶; 帽子; 外套; 褲子; 襯衫; 短褲; 領帶; 背心; 其他
de: Enthaltene Uniformteile: Gürtel; Kappe; Jacke; Hose; Hemd; Shorts; Krawatte; Weste; Andere